臺灣桃園地方法院民事判決
111年度訴字第636號
原      告  廖美慧  
訴訟代理人  蘇三榮律師                      
被      告  謝志強  
上列當事人間請求返還借款事件，於民國111年8月15日言詞辯論
終結，本院判決如下：
    主      文
被告應給付原告新臺幣壹佰萬元，及自民國一一○年十二月二十
二日起至清償日止，按週年利率百分之五計算之利息。
訴訟費用由被告負擔。
    事實及理由
一、原告主張：訴外人吳冠樑於民國109年4月25日邀被告為連帶
    保證人，向原告借款新臺幣（下同）100萬元，約定清償日
    為110年4月25日，並簽立借據（下稱系爭借據）。然吳冠樑
    未依約還款，迭經原告催討未果。又被告既為上開債務之連
    帶保證人，自應負連帶責任。為此，爰依系爭借據及連帶保
    證之法律關係，提起本件訴訟等語。並聲明：被告應給付原
    告100萬元及自支付命令送達被告之翌日起至清償日止，按
    週年利率百分之五計算之利息。　　
二、被告則以：當初是原告配偶要求伊擔任連帶保證人，本件債
    務是借款人吳冠樑陸陸續續向原告借錢累積所致等語置辯。
    並聲明：原告之訴駁回。
三、被告就訴外人即主債務人吳冠樑與原告成立借款100萬元之
    消費借貸契約，且與原告成立連帶保證契約，由被告為該消
    費借貸契約之連帶保證人，且拋棄先訴抗辯權，為被告所不
    爭執，並有被告簽立之系爭借據（見臺灣新北地方法院110
    年度司促字第37146號卷〈下稱支付命令卷〉第11頁）在卷可
    證，堪予認定。
四、按借用人應於約定期限內，返還與借用物種類、品質、數量
    相同之物，民法第478條定有明文。又連帶保證人應與主債
    務人負同一債務，對於債權人各負全部給付之責任，亦有最
    高法院45年台上字第1426號判例可資參照。本件主債務人吳
    冠樑向原告借款，積欠上述金額尚未清償，其應負清償責任
    ，而被告為其連帶保證人，亦應負連帶清償責任。
五、按給付有確定期限者，債務人自期限屆滿時起，負遲延責任
    。遲延之債務，以支付金錢為標的者，債權人得請求依法定
    利率計算之遲延利息，應付利息之債務其利率未經約定，亦
    無法律可據者，週年利率為百分之5，民法第229條第1項、
    第233條第1項前段、第203條分別有明文規定。系爭借據約
    定於110年4月25日還款（見支付命令卷第11頁），屬給付有
    確定期限者，原告僅請求自支付命令繕本送達（見支付命令
    卷第35頁送達回證）翌日即110年12月22日起算利息，核屬
    其處分權之行使，應予准許。　　　
六、綜上所述，原告依系爭借據及連帶保證之法律關係，請求被
    告給付100萬元，及自110年12月22日起至清償日止按週年利
    率百分之5計算之利息，洵屬有據，應予准許。
七、本件事證已臻明確，兩造其餘攻擊防禦方法及所提之證據，
    經本院審酌後，認為均與判決結果無影響，爰不一一論述，
    附此敘明。
八、訴訟費用負擔之依據：民事訴訟法第78條。
中　　華　　民　　國　　111 　年　　8 　　月　　19　　日
                  民事第二庭    法　官　李麗珍
以上正本係照原本作成。
如對本判決上訴，須於判決送達後 20 日內向本院提出上訴狀。
如委任律師提起上訴者，應一併繳納上訴審裁判費。　　
中　　華　　民　　國　　111 　年　　8 　　月　　19　　日
                                書記官  謝伊婕